臺灣高雄地方法院刑事判決
111年度訴字第266號
公  訴  人  臺灣高雄地方檢察署檢察官
被      告  藍勉裕



指定辯護人  本院公設辯護人  蘇鴻吉
上列被告因違反槍砲彈藥刀械管制條例案件，經檢察官提起公訴
（110年度偵字第25974號、111年度偵字第7821號），本院判決
如下：
    主  文
藍勉裕犯非法持有非制式手槍罪，處有期徒刑伍年肆月，併科罰
金新臺幣壹拾伍萬元，罰金如易服勞役，以新臺幣壹仟元折算壹
日。
非制式手槍壹支（含彈匣壹個；槍枝管制編號0000000000），沒
收。
    事  實
一、藍勉裕明知非制式手槍及子彈，為槍砲彈藥刀械管制條例所
    列管之物品，非經中央主管機關許可，不得持有，竟基於持
    有非制式手槍及具殺傷力之子彈之犯意，於民國107、108年
    月某日，在高雄市某處，從身分不詳綽號「登哥」之成年人
    處取得如附表所列具殺傷力之非制式手槍1支及具殺傷力之
    非制式子彈12顆、制式子彈1顆（另有不具殺傷力之非制式
    子彈14顆、制式子彈1顆）而非法持有之。
二、案經高雄市政府警察局刑事警察大隊報告臺灣高雄地方檢察
    署檢察官偵查起訴。　　
    理  由
一、證據能力部分
　　下列引用之證據資料，因當事人均不爭執，依司法院「刑事
    判決精簡原則」，得不予說明。
二、認定事實所憑之證據及理由
    以上犯罪事實，已經被告藍勉裕坦白承認，又有如附表所列
    之手槍、子彈扣案可稽，並有搜索/扣押筆錄、扣押物品目
    錄表、查獲槍枝照片在卷可參。而扣案之槍枝、子彈經送請
    內政部警政署刑事警察局鑑定，結果認：㈠槍枝1支（槍枝管
    制編號0000000000）係非制式手槍，由仿手搶外型製造之槍
    枝，組裝已貫通之金屬槍管而成，擊發功能正常，可供擊發
    適用子彈使用，認具殺傷力；㈡非制式子彈26顆，由金屬彈
    殼組合直徑約8.8mm金屬彈頭而成，均經試射，其中12顆可
    擊發，認具殺傷力；其中9顆雖可擊發，但發動能力不足，
    認不具殺傷力；其餘5顆無法擊發，認不具殺傷力；㈢制式子
    彈2顆，均經試射，其中1顆可擊發，認具殺傷力；另1顆無
    法擊發，認不具殺傷力等情，有該局111年1月18日刑鑑字第
    1108041032號鑑定書、111年7月14日刑鑑字第1110064909號
    鑑定書（偵卷頁71、院卷頁43）各1份可資佐證。本案事證
    明確，被告犯行應可認定。
三、論罪科刑
  ㈠核被告所為，係犯槍砲彈藥刀械管制條例第7條第4項之非法
    持有非制式手槍罪、第12條第4項非法持有子彈罪。被告以
    一持有行為同時觸犯以上2罪名，為想像競合犯，應從一重
    論以非法持有非制式手槍罪。
　㈡被告構成累犯之事實及應加重其刑之事項，均應由檢察官主
    張並具體指出證明之方法後，經法院踐行調查、辯論程序，
    方得作為論以累犯及是否加重其刑之裁判基礎（最高法院11
    0年度台上大字第5660號刑事裁定參照）。本案依卷附被告
    前案紀錄表所載，被告雖有於108年間因毒品危害防制條例
    案件，經本院裁定應執行有期徒刑1年5月確定，於110年2月
    6日執行完畢之前科資料，但因檢察官於起訴及本案審理期
    間，均未就被告是否構成累犯之事實及應否加重其刑之事項
    有所主張，也未具體指出證明之方法，僅泛言依照前案紀錄
    表（院卷頁107），依前述最高法院裁定意旨所示，本院無
    需依職權踐行調查、辯論程序，作為判定是否構成累犯及應
    否加重其刑之依據。
　㈢審酌被告非法持有非制式手槍及子彈，對社會治安造成潛在
    之危險，惟念及被告持有前述槍枝子彈後即將之藏放於家中
    ，並未用以犯罪，犯後也坦承犯行，及考量被告國小畢業，
    受僱從事建物整建翻修工程之工作，與母親同住等智識程度
    、家庭狀況等一切情狀，量處如主文所示之刑，並就罰金刑
    部分諭知如易服勞役之折算標準。
四、沒收
  ㈠附表所載之非制式手槍1支，具有殺傷力，已如前述，為違禁
    物，應依刑法第38條第1項規定宣告沒收。
  ㈡附表所列之子彈，或因已試射而失去違禁物之性質，或不具
    殺傷力，均不予宣告沒收。
據上論斷，應依刑事訴訟法第299條第1項前段，判決如主文。
本案經檢察官林芝君提起公訴；檢察官王啟明到庭執行職務。
中　　華　　民　　國　　111 　年　　10　　月　　26　　日
                  刑事第九庭  審判長法  官  陳芸珮
　　　　　　　　　  
                                    法  官  張瀞文
　　　　　　　　　　
　　　　　　　　                　  法　官  黃三友
以上正本證明與原本無異。
如不服本判決應於收受判決後20日內向本院提出上訴書狀，並應
敘述具體理由。其未敘述上訴理由者，應於上訴期間屆滿後20日
內向本院補提理由書(均須按他造當事人之人數附繕本)「切勿逕
送上級法院」。
中　　華　　民　　國　　111 　年　　10　　月　　26　　日
                                    書記官  林豐富
附表：
編號 扣案物 數量 備註 1 槍枝(含彈夾，管制編號：0000000000) 1支 認係非制式手槍，由仿手槍外型製造之槍枝，組裝已貫通之金屬槍管而成，擊發功能正常，可供擊發適用子彈使用，認具殺傷力。 2 非制式子彈 26顆 認均係非制式子彈，由金屬彈殼組合直徑約8.8mm金屬彈頭而成，均經試射：其中12顆均可擊發，認具殺傷力；其中9顆，雖均可擊發，惟發射動能均不足，認不具殺傷力；其中5顆，均無法擊發，認不具殺傷力。  制式子彈 2顆 均係口徑9x19mm制式子彈，均經試射，其中1顆可擊發，認具殺傷力；另1顆無法擊發，認不具殺傷力。 

附錄論罪之法條：
槍砲彈藥刀械管制條例第7條第4項
未經許可，持有、寄藏或意圖販賣而陳列第1項所列槍砲、彈藥
者，處5年以上有期徒刑，併科新臺幣1千萬元以下罰金。
槍砲彈藥刀械管制條例第12條第4項
未經許可，持有、寄藏或意圖販賣而陳列子彈者，處5年以下有
期徒刑，併科新臺幣3百 萬元以下罰金。